臺灣新竹地方法院刑事判決
110年度交易字第259號
公  訴  人  臺灣新竹地方檢察署檢察官
被      告  彭羽旎



上列被告因過失傷害案件，經檢察官提起公訴（109年度偵字第
9198號），本院判決如下：
    主  文
彭羽旎犯過失傷害罪，處有期徒刑參月，如易科罰金，以新臺幣
壹仟元折算壹日。
    犯 罪 事 實
彭羽旎於民國109年4月27日16時29分許，駕駛車號000-0000號自
用小客貨車沿新竹市香山區景觀大道中間車道由北往南方向行駛
，行經景觀大道與東香路2段交岔路口時，本應注意汽車行駛至
交岔路口，其行進應遵守燈光號誌或交通指揮人員之指揮，並注
意車前狀況以隨時採取必要之安全措施，且依當時情形，應無不
能注意之情事，竟未充分注意車前狀況，於其行向號誌已轉換成
黃燈時仍駛入路口，致於號誌再次轉換成紅燈時，車身尚未通過
停止線，仍持續於紅燈號誌亮起時穿越路口，適有劉仲強駕駛車
號000-0000號自用小客車在對向內側車道綠燈時已駛入路口停等
禮讓直行車先行後，見彭羽旎行向內側車道之車輛已停止，因而
起步欲左轉進入東香路，遂遭持續穿越路口之彭羽旎駕車自右側
撞擊，劉仲強因而受有頸椎痛、神經痛及神經炎之傷害。
    理  由
壹、程序事項
一、本件犯罪事實，業經檢察官於110年10月22日以110年度蒞字
    第4447號補充理由書補充、更正，且經本院告知被告，而並
    無影響基本事實同一之情形，故自應以檢察官補正之內容作
    為本案審理之範圍，合先敘明。
二、以下本院作為得心證依據之被告以外之人於審判外陳述，經
    本院審理時逐項提示，當事人均不爭執證據能力，且本案所
    引用之非供述證據，亦查無依法應排除其證據能力之情形，
    應認均有證據能力。
貳、實體部分
一、認定事實所憑之證據及理由：
    訊據被告彭羽旎固坦承於上開時、地，駕駛前揭自用小客貨
    車撞擊告訴人劉仲強所駕駛車輛之右側車身等情，惟矢口否
    認有何過失傷害犯行，辯稱略以：告訴人之傷勢與車禍無關
    云云。經查：
（一）被告於上開時、地，駕駛前揭自用小客貨車欲通過該交岔
      路口前，被告行向之號誌已為黃燈，號誌再次轉換成紅燈
      時，被告車身尚未通過停止線，仍持續於紅燈號誌亮起時
      穿越路口，因而撞擊告訴人駕駛車輛之右側車身，而就本
      件事故之發生應負過失責任等情，為被告所承認，並有下
      列證據在卷可稽，是此部分之事實首堪認定，足認被告就
      本件交通事故應負過失責任甚明：
   1、證人劉仲強（告訴人）於警詢及偵查時之證述。
   2、道路交通事故現場圖、道路交通事故調查報告表㈠、㈡各1
      份（見偵字卷第27至33頁）。
   3、事故現場及車損照片共80張（見偵字卷第35至74頁）。
   4、新竹市警察局109年7月7日道路交通事故初步分析研判表1
      份（見偵字卷第149頁）。
   5、交通部公路總局新竹區監理所110年2月22日竹監鑑字第10
      90402706號函及函附竹苗區車輛行車事故鑑定會竹苗區00
      00000案鑑定意見書1份（見偵字卷第171至176頁）。
   6、109年10月5日檢察事務官當庭勘驗被告提供之行車紀錄器
      影像之勘驗結果1紙（見偵字卷第104頁）。
   7、109年12月22日檢察事務官當庭勘驗路口監視器影像及告
      訴人提供之行車紀錄器影像之勘驗結果1 份（見偵字卷第
      127至129頁）。
   8、路口監視器影像及被告、告訴人各提供之行車紀錄器影像
      光碟1片。
（二）至被告雖否認告訴人之受傷結果為其過失行為所導致，惟
      查：
   1、證人劉仲強於警詢、偵查時證稱：肇事當時，我並沒有很
      明顯的受傷狀況，只是有點暈，所以才跟員警說沒有受傷
      ，是隔天我感覺不舒服脖子麻掉，我想說可能是落枕，所
      以就沒有立刻就醫，之後耳朵也開始麻才就醫，診斷為頸
      椎痛、神經痛及神經炎等語（見偵字卷第13、105、129、
      184頁），並有告訴人之天成醫院109年7月23日診字第000
      000000號診斷證明書1份（見偵字卷第17頁）可參，足認
      告訴人於109年4月30日就醫時，確實受有頸椎痛、神經痛
      及神經炎之傷勢。
   2、又告訴人於車禍當下雖向員警表示並未受傷，然告訴人所
      受之傷勢並非外顯之鈍挫傷或銳器傷，因而於第一時間誤
      認自身並未受傷而未向員警反映，於實務上並非罕見，況
      告訴人於109年4月30日就醫時，確實已向醫師表示「左側
      耳朵麻已經2天、3天前在開車被車子撞到右邊、隔天左胸
      鎖乳突及右手前肢疼痛」，而依一般臨床經驗，此類診斷
      之病人有可能因頸椎長期不正確的使用或外力的傷害造成
      出現退化現象產生頸椎痛、神經痛及神經炎，故告訴人之
      頸椎痛、神經痛及神經炎與車禍事故應有其相互關聯等情
      ，亦有天成醫院110年1月22日天成祕字第1100122001號函
      及函附告訴人劉仲強之門診病歷紀錄資料1份（見偵字卷
      第155至161頁）可佐，復參以被告自承：當時撞擊發生我
      車輛裡面的安全氣囊全部爆開等語（見本院卷第122頁）
      ，且觀諸撞擊後被告車輛前車頭有車燈破裂、引擎蓋、前
      保險桿凹陷、變形之情形，告訴人之車輛右側車身板金亦
      凹陷、變形，有前開事故現場及車損照片共80張（見偵字
      卷第35至74頁）可參，足認事故發生時之撞擊實有相當之
      速度及力道，而告訴人受有相當程度之衝擊後，經診斷有
      上揭傷勢，亦合乎經驗及論理法則，自堪認告訴人所受之
      傷勢與被告過失行為所導致之交通事故兩者間具有相當因
      果關係。
   3、至依被告所提出有關頸部揮鞭樣損傷症候群資料1紙（見
      偵字卷第187頁），亦載明事故讓頭、頸部突然使力向一
      個方向移動再反彈回另一方向之損傷，大部分或在受傷24
      小時內發生脖子疼痛，有時也會遲延幾天才發作等情，亦
      核與本件告訴人之情況相符，更足徵告訴人之傷勢與本件
      車禍具相當因果關係，被告空言否認告訴人之傷勢與車禍
      無關云云，尚不足採。
（三）綜上所述，本件事證已臻明確，被告犯行洵堪認定，應依
      法論科。
二、論罪及刑之減輕：
    核被告所為，係犯刑法第284條前段之過失傷害罪。本件交
    通事故報案人或勤指中心轉來資料未報明肇事人姓名，處理
    員警前往現場，被告在場，並當場承認為肇事人，有被告之
    道路交通事故肇事人自首情形紀錄表1紙（見偵字卷第19頁
    ）可參，被告對於本件未發覺之罪自首而受裁判，應依刑法
    第62條前段規定減輕其刑。
三、科刑：
    爰以行為人之責任為基礎，審酌被告使用道路，本應遵守交
    通號誌，卻疏未注意為搶越黃燈而闖越紅燈，違背交通規則
    之情節非輕，致發生本件交通事故，使告訴人受有前開傷勢
    ，被告過失行為誠屬不當，另考量被告雖坦承過失，然否認
    告訴人之受傷結果與其有關之犯後態度，及雙方對和解條件
    尚有落差以致被告對告訴人之損害尚無彌補，以及衡酌被告
    自陳之智識程度、家庭生活經濟狀況等一切情狀，量處如主
    文所示之刑，並諭知易科罰金之折算標準。
參、據上論斷，應依刑事訴訟法第299條第1項前段，判決如主文
    。
本案經檢察官鄒茂瑜提起公訴，檢察官陳中順到庭執行職務。
中    華    民    國   111    年     1    月    19    日
                  刑事第八庭    法  官  潘韋廷
以上正本證明與原本無異。
如不服本判決應於收受本判決後20日內向本院提出上訴書狀，上
訴書狀應敘述具體理由。上訴書狀未敘述上訴理由者，應於上訴
期間屆滿後20日內補提理由書狀於本院(均須按他造當事人之人
數附繕本 )「切勿逕送上級法院」。 
中　　華　　民　　國　　111 　年　　1 　　月　　19　　日
                                書記官  彭筠凱
附錄本案論罪科刑法條：
刑法第 284 條
因過失傷害人者，處一年以下有期徒刑、拘役或十萬元以下罰金
；致重傷者，處三年以下有期徒刑、拘役或三十萬元以下罰金。